臺灣基隆地方法院刑事判決　
110年度易字第547號
公  訴  人  臺灣基隆地方檢察署檢察官
被      告  徐威雄



上列被告因竊盜等案件，經檢察官提起公訴（110年度偵字第654
5號、110年度偵字第7171號），嗣被告於審理中對於被訴事實均
為有罪之陳述，本院裁定進行簡式審判程序，並判決如下：
    主      文
徐威雄犯附表編號1至3「罪刑沒收」欄所示之罪，各處附表編號
1至3「罪刑沒收」欄所示之主刑及沒收；主刑部分，應執行有期
徒刑10月，如易科罰金，以新臺幣1,000元折算1日。又犯侵占遺
失物罪，處罰金新臺幣1萬元，如易服勞役，以新臺幣1,000元折
算1日。
    事實及理由
一、犯罪事實：
  ㈠徐威雄曾任職於許志豪經營之「復興行」，在基隆市○○區○○
    路00號旁之鐵皮屋(無門牌，下稱「復興行」回收場)從事資
    源回收工作，因而知悉「復興行」回收場之鐵門旁有縫隙可
    供出入，嗣其於民國110年6月間離職後，因缺錢花用，遂意
    圖為自己不法所有，於附表編號1至3所示之「日期」、「時
    間」，利用下班時段無人在內看管之機會，徒手搬開上開縫
    隙前堆置之物品後，自該縫隙進入「復興行」回收場，分別
    竊取許志豪擺放在收銀機內之現金新臺幣(下同)1萬4,000元
    、2萬2,500元、3萬9,000元，得手後再以相同方式離開。案
    經許志豪於110年7月15日上午8時許，發現「復興行」回收
    場收銀機內現金短少後，調閱「復興行」回收場監視錄影始
    悉上情。
  ㈡徐威雄於110年9月4日晚間6時30分許，在基隆市○○區○○路000
    號前之「二信公車循環站」，拾獲林智澐掉落在地之SAMSUN
    G手機1支及其內SIM卡1張後，意圖為自己不法之所有，將之
    帶回住處據為己有，並將上開手機關機、重置及將上開SIM
    卡丟棄。嗣林智澐發現手機遺失報警處理，經警方調閱「二
    信公車循環站」監視錄影及通知徐威雄接受調查後，徐威雄
    始將上開手機交由警方發還林智澐。
二、證據名稱：
　㈠被告徐威雄於偵查及本院審理中之自白。
　㈡告訴人許志豪於警詢時之指訴。
　㈢「復興行」回收場監視錄影截圖及Google街景圖。
　㈣告訴人林智澐於警詢時之指訴。
　㈤「二信公車循環站」監視錄影截圖。
　㈥基隆市警察局第一分局110年9月8日扣押筆錄及贓物認領保管
    單。
三、論罪科刑：
　㈠「復興行」回收場係無人居住之工作場所，且被告於附表編
    號1至3所示「日期」、「時間」，均係由「復興行」回收場
    鐵門旁之縫隙進入行竊，並未逾越門扇或安全設備，所為尚
    不構成刑法第321條第1、2款之加重竊盜罪，應均論以刑法
    第320條第1項之竊盜罪(此部分業經公訴人於本院審理時當
    庭更正起訴法條)。又被告拾獲告訴人林智澐遺失之SAMSUNG
    手機1支及SIM卡1張後，將之據為己有，所為係犯刑法第337
    條之侵占遺失物罪。被告所犯上開竊盜罪(3罪)及侵占遺失
    物罪(1罪)，係於不同日期，基於各次萌生之犯意而為，且
    客觀行為各具有獨立性，應予分論併罰。
　㈡被告前因竊盜案件，經臺灣桃園地方法院以108年度聲字第44
    43號裁定應執行有期徒刑11月確定後，於109年3月9日執行
    完畢出監；又因偽造文書案件，經臺灣臺南地方法院以109
    年度簡字第3610號判決判處有期徒刑4月確定後，於110年3
    月5日易科罰金執行完畢，此經本院核閱臺灣高等法院被告
    前案紀錄表屬實。被告於上開徒刑執行完畢後，5年以內故
    意再犯本案有期徒刑以上之竊盜罪，共3罪，均為累犯，考
    量被告構成累犯之前科同包含竊盜犯行，且被告於110年3月
    5日執行完畢後，甫逾4個月即再犯本案竊盜犯行，顯然不知
    警惕，對於刑罰之反應力明顯薄弱，核有加重法定刑之必要
    ，爰依刑法第47條第1項規定各加重其刑。
　㈢本院審酌被告自行離開「復興行」回收場在外覓職，又因缺
    錢花用，利用下班時段侵入「復興行」回收場竊取現金供己
    花用，使告訴人許志豪受有數萬元之財產上損害，主觀惡性
    不輕；又被告侵占告訴人林智澐遺失之手機及SIM卡後，便
    將該手機關機、重置及將該SIM卡丟棄，增加告訴人林智澐
    追索遺失物品之困難性，且使告訴人林智澐難以復原儲存在
    上開裝置內之電磁紀錄，犯罪所生之損害亦不低；兼衡被告
    於偵審中均坦承犯行，惟其未按址居住，遭拘提到案後始接
    受審理，嗣與告訴人許志豪調解成立後，亦均未依約履行，
    仍耗費不少司法資源，暨被告之智識程度、生活狀況及本案
    當事人對於科刑範圍之意見等一切情狀，各量處如附表編號
    1至3「罪刑沒收」欄及主文所示之刑，並分別諭知易科罰金
    及易服勞役之折算標準。另考量被告就附表編號1至3所犯各
    罪之犯罪時間緊密性、整體法益侵害程度及被告之社會危險
    性等情，定其應執行之刑如主文。
四、沒收：
　㈠犯罪所得，屬於犯罪行為人者，沒收之，於全部或一部不能
    沒收或不宜執行沒收時，追徵其價額，但已實際合法發還被
    害人者，不予宣告沒收或追徵；宣告前述沒收或追徵，有過
    苛之虞、欠缺刑法上之重要性、犯罪所得價值低微，或為維
    持受宣告人生活條件之必要者，得不宣告或酌減之；此分別
    規定於刑法第38條之1第1項前段、第3項、第5項及第38條之
    2第2項。
　㈡被告因附表編號1至3所示竊盜犯行得手之現金，均未據扣押
    或發還告訴人許志豪，且對被告宣告沒收、追徵此部分犯罪
    所得，亦無過苛之虞，自應依刑法第38條之1第1項前段、第
    3項規定，於被告所犯各該罪名項下宣告沒收之，並諭知於
    全部或一部不能沒收或不宜執行沒收時，追徵其價額。
　㈢被告於110年9月4日侵占所得之SAMSUNG手機1支，業已交由警
    方發還告訴人林智澐，依刑法第38條之1第5項規定，毋庸再
    予宣告沒收、追徵。而被告於同日侵占所得之SIM卡1張，雖
    未發還告訴人林智澐，然告訴人林智澐已重新申辦新卡(110
    年度偵字第7171號卷第14頁)，故宣告沒收上開SIM卡已不具
    有刑法上之重要性，爰依刑法第38條之2第2項規定，不予宣
    告沒收及追徵。
據上論斷，依刑事訴訟法第273條之1第1項、第299條第1項前段
、第310條之2、第454條第2項，判決如主文。
本案經檢察官江柏青提起公訴，檢察官陳宜愔到庭執行職務。
中　　華　　民　　國　　111 　年　　4 　　月　　27　　日
                  刑事第五庭  法　官　陳怡安
以上正本證明與原本無異。
如不服本判決應於收受送達後20日內向本院提出上訴書狀，並應
敘述具體理由；其未敘述上訴理由者，應於上訴期間屆滿後20日
內向本院補提理由書（均須按他造當事人之人數附繕）「切勿逕
送上級法院」。
中　　華　　民　　國　　111 　年　　4 　　月　　27　　日
                              書記官　洪福基
附錄本案論罪科刑法條全文：
中華民國刑法第320條
意圖為自己或第三人不法之所有，而竊取他人之動產者，為竊盜
罪，處5年以下有期徒刑、拘役或50萬元以下罰金。
意圖為自己或第三人不法之利益，而竊佔他人之不動產者，依前
項之規定處斷。
前二項之未遂犯罰之。
中華民國刑法第337條
意圖為自己或第三人不法之所有，而侵占遺失物、漂流物或其他
離本人所持有之物者，處1萬5千元以下罰金。
【附表】